---
title: "Analyse des Réponses au Questionnaire"
author: "Rapport Automatisé"
date: "`r format(Sys.time(), '%d %B %Y')`"
output:
  html_document:
    theme: cosmo
    toc: true
    toc_float: true
    code_folding: hide
---

```{r setup, include=FALSE}
knitr::opts_chunk$set(
  echo = FALSE,
  warning = FALSE,
  message = FALSE,
  fig.width = 10,
  fig.height = 6
)

# Charger les packages nécessaires
source("setup.R")

# Charger les données
data_file <- "../data/processed/clean_reponses_questionnaire.csv"
if (!file.exists(data_file)) {
  stop("Données non trouvées. Exécutez d'abord import.R")
}
data <- read_csv(data_file)

# Charger les résultats d'analyse s'ils existent
results_file <- "../output/analysis_results.rds"
if (file.exists(results_file)) {
  results <- readRDS(results_file)
}
```

## Résumé des Résultats

### Statistiques Principales

```{r stats}
if (exists("results")) {
  stats <- results$statistics
  
  knitr::kable(
    data.frame(
      Métrique = c(
        "Nombre total de répondants",
        "Pourcentage ayant suivi des formations",
        "Moyenne du nombre de formations",
        "Moyenne de l'utilité perçue (1-5)"
      ),
      Valeur = c(
        stats$total_respondents,
        sprintf("%.1f%%", stats$percent_with_training),
        sprintf("%.2f", stats$avg_formations),
        sprintf("%.2f", stats$avg_utility)
      )
    ),
    format = "html",
    caption = "Statistiques descriptives"
  )
}
```

## Visualisations

### 1. Distribution des Formations Suivies

```{r plot1}
ggplot(data, aes(x = formation_suivie)) +
  geom_bar(fill = "steelblue") +
  labs(
    title = "Répartition des étudiants selon les formations suivies",
    x = "A suivi une formation",
    y = "Nombre d'étudiants"
  ) +
  theme_minimal()
```

### 2. Impact sur la Compréhension des Cours

```{r plot2}
ggplot(data, aes(x = aide_comprehension_cours)) +
  geom_bar(fill = "orange") +
  labs(
    title = "Impact des formations sur la compréhension des cours",
    x = "Niveau d'aide (1-5)",
    y = "Nombre d'étudiants"
  ) +
  theme_minimal()
```

### 3. Utilité pour l'Avenir Professionnel

```{r plot3}
ggplot(data, aes(x = utilite_avenir_pro)) +
  geom_bar(fill = "forestgreen") +
  labs(
    title = "Perception de l'utilité pour l'avenir professionnel",
    x = "Niveau d'utilité (1-5)",
    y = "Nombre d'étudiants"
  ) +
  theme_minimal()
```

### 4. Relation entre Formations et Recherche d'Emploi

```{r plot4}
ggplot(data, aes(x = as.numeric(facilite_recherche_emploi), 
                 y = nombre_formations)) +
  geom_point(alpha = 0.5) +
  geom_smooth(method = "lm", se = TRUE) +
  labs(
    title = "Relation entre nombre de formations et recherche d'emploi",
    x = "Facilité de recherche d'emploi (1-5)",
    y = "Nombre de formations suivies"
  ) +
  theme_minimal()
```

## Corrélations

```{r correlations}
if (exists("results")) {
  correlations <- results$correlations
  
  # Créer une heatmap des corrélations
  correlation_data <- as.data.frame(correlations)
  correlation_data$variable1 <- rownames(correlation_data)
  correlation_long <- tidyr::gather(correlation_data, 
                                  variable2, 
                                  value, 
                                  -variable1)
  
  ggplot(correlation_long, 
         aes(x = variable1, y = variable2, fill = value)) +
    geom_tile() +
    scale_fill_gradient2(low = "red", mid = "white", high = "blue", 
                        midpoint = 0, limits = c(-1, 1)) +
    theme_minimal() +
    theme(axis.text.x = element_text(angle = 45, hjust = 1)) +
    labs(title = "Matrice de Corrélation",
         x = "", y = "", fill = "Corrélation")
}
```

## Conclusions

Ce dashboard présente une vue d'ensemble des résultats de l'analyse du questionnaire. Les visualisations montrent :

1. La distribution des étudiants ayant suivi des formations
2. L'impact perçu sur la compréhension des cours
3. L'utilité perçue pour l'avenir professionnel
4. La relation entre le nombre de formations et la facilité de recherche d'emploi

Les corrélations entre les différentes variables sont également présentées sous forme de heatmap pour une compréhension plus approfondie des relations entre les variables.